【裁判字號】    98,訴,3744
【裁判日期】    981127
【裁判案由】    毒品危害防制條例
【裁判全文】
臺灣板橋地方法院刑事判決              98年度訴字第3744號
公  訴  人  臺灣板橋地方法院檢察署檢察官
被      告  甲○○
                      號
                    （另案於臺灣臺北監獄臺北分監執行中）
上列被告因違反毒品危害防制條例案件，經檢察官提起公訴（98
年度毒偵字第5918號），本院依簡式審判程序，判決如下：
    主  文
甲○○施用第一級毒品，累犯，處有期徒刑捌月。扣案之注射針
筒壹支、分裝杓壹支均沒收。又施用第二級毒品，累犯，處有期
徒刑伍月。應執行有期徒刑拾壹月。扣案之注射針筒壹支、分裝
杓壹支均沒收。
    事  實
一、甲○○前於民國94年間因施用毒品案件，經依本院94年度毒
    聲字第1154號裁定送勒戒處所觀察、勒戒後，認無繼續施用
    毒品之傾向，於94年7 月29日釋放出所，並由臺灣板橋地方
    法院檢察署檢察官以94年度毒偵字第3506號為不起訴處分確
    定。復於97年間因施用毒品案件，經本院以97年度訴字第50
    33號判處有期徒刑6 月，如易科罰金，以新臺幣1,000 元折
    算1 日確定，於98年3 月17日易科罰金執行完畢（於本案構
    成累犯）。
二、詎甲○○猶不思戒絕毒癮，另基於施用第一級毒品海洛因之
    犯意，於上開觀察、勒戒執行完畢後5 年內之98年8 月14日
    凌晨1 時許，在臺北縣中和巿員山路之某網路咖啡店廁所內
    ，以將第一級毒品海洛因和水稀釋後用針筒注射至體內之方
    式，施用第一級毒品海洛因1 次。又基於施用第二級毒品甲
    基安非他命之犯意，於98年8 月14日某時許，在其位於臺北
    縣中和巿民安街2 巷19號居所內，以將第二級毒品甲基安非
    他命置於玻璃球內點火燒烤產生煙霧吸聞之方式，施用第二
    級毒品甲基安非他命1 次。嗣於同日下午1 時35分許，為警
    在臺北縣中和巿民安街31號前查獲，並扣得其所有供施用第
    一級毒品海洛因所用之注射針筒1 支及分裝杓1 支，而得悉
    上情。
三、案經臺北縣政府警察局中和第二分局移請臺灣板橋地方法院
    檢察署檢察官提起公訴。
    理  由
一、本案被告甲○○所犯係死刑、無期徒刑、最輕本刑為3 年
    以上有期徒刑以外之罪，其於準備程序中就被訴事實為有罪
    之陳述，經本院告知簡式審判程序之旨，並聽取公訴人、被
    告之意見後，經合議庭裁定由受命法官獨任進行簡式審判程
    序，合先敘明。
二、上揭犯罪事實，業據被告於警詢、偵查中及本院審理時供承
    不諱，且被告為警查獲後所採集之尿液，經送請臺灣檢驗科
    技股份有限公司以GC/MS 氣相層析質譜儀法確認檢驗結果，
    發現呈鴉片類及甲基安非他命陽性反應，有該公司出具之濫
    用藥物檢驗報告1 紙附卷可稽，此外，另有臺北縣政府警察
    局中和第二分局搜索扣押筆錄、扣押物品目錄表各1 件、扣
    押物品照片2 張附卷及被告所有供施用第一級毒品海洛因所
    用之注射針筒1 支、分裝杓1 支扣案可資佐證，足認被告自
    白確與事實相符，堪值採信。又被告前於94年間因施用毒品
    案件，經依本院94年度毒聲字第1154號裁定送勒戒處所觀察
    、勒戒後，認無繼續施用毒品之傾向，於94年7 月29日釋放
    出所，並由臺灣板橋地方法院檢察署檢察官以94年度毒偵字
    第3506號為不起訴處分確定，此有臺灣高等法院被告前案紀
    錄表1 件在卷可查，則其於上開觀察、勒戒執行完畢後5 年
    內，再犯本案施用第一、二級毒品罪，自應依法追訴處罰。
    是本案事證明確，被告施用第一級毒品及施用第二級毒品等
    犯行均堪認定，應予依法論罪科刑。
三、核被告所為，係犯毒品危害防制條例第10條第1 項之施用第
    一級毒品罪及同條第2 項之施用第二級毒品罪。被告施用第
    一、二級毒品前，分別持有第一、二級毒品之低度行為，應
    為其施用各該毒品之高度行為所吸收，均不另論罪。被告所
    犯上開二罪間，行為互殊，犯意各別，應予分論併罰。又被
    告前於97年間因施用毒品案件，經本院以97年度訴字第5033
    號判處有期徒刑6 月，如易科罰金，以新臺幣1,000 元折算
    1 日確定，於98年3 月17日易科罰金執行完畢，此有臺灣高
    等法院被告前案紀錄表1 件存卷可考，其於5 年內故意分別
    再犯本案有期徒刑以上之罪，均構成累犯，皆應依刑法第47
    條第1 項規定加重其刑。爰審酌被告前因施用毒品，獲得不
    起訴處分之寬典，復經法院判處徒刑，仍無法戒絕毒癮，再
    次漠視法令禁制而犯本罪，惟其施用毒品所生危害，實以自
    戕身心健康為主，對於他人生命、身體、財產等法益，尚無
    明顯而重大之實害，兼衡其犯罪後坦承犯行，已知悔悟等一
    切情狀，分別量處如主文所示之刑，並合併定其應執行刑，
    以示懲儆。
四、扣案之注射針筒1 支、分裝杓1 支，均係被告所有且供施用
    第一級毒品海洛因所用之物，業據其供承在卷，皆應依刑法
    第38條第1 項第2 款規定宣告沒收。
據上論斷，應依刑事訴訟法第273 條之1 第1 項、第299 條第1
項前段，毒品危害防制條例第10條第1 項、第2 項，刑法第11條
前段、第47條第1 項、第38條第1 項第2 款、第51條第5 款，判
決如主文。
本案經檢察官黃筵銘到庭執行職務。
中    華    民    國    98    年    11    月    27    日
                  刑事第七庭    法  官  王瑜玲
以上正本證明與原本無異
如不服本判決應於送達後10日內向本院提出上訴狀
                                書記官  謝嘉玲
中    華    民    國    98    年    11    月    27    日
附錄本案論罪科刑法條全文：
毒品危害防制條例第10條
施用第一級毒品者，處6 月以上5 年以下有期徒刑。
施用第二級毒品者，處3 年以下有期徒刑。


司法院資訊處製作；財團法人民間司法改革基金會備份。
